臺灣臺中地方法院刑事判決　　　　　　　　　　　 九十年度交訴字第一五七號
　　公　訴　人　臺灣臺中地方法院檢察署檢察官
　　被　　　告　丙○○
右列被告因過失致死案件，經檢察官提起公訴（九十年度偵字第二一０七三號），本
院判決如左：
    主      文
丙○○從事業務之人，因業務上之過失致人於死，處有期徒刑壹年陸月。緩刑肆年。
    事      實
一、丙○○平日以在工地擔任水泥工為業，並以駕駛自用小貨車載運施工工具至工地
    為其附隨業務，為從事駕駛業務之人。其於民國（下同）九十年十月二十五日下
    午下班後，駕駛車號ＯＮ—九四四三號自用小貨車，沿台中縣大里市○○街由東
    往西方向行駛，欲載運施工工具回家。同日下午五時四十五分許，途經台中縣大
    里市○○街台灣電力公司第四十三號電桿附近（即河濱公園出入口處）時，原應
    注意汽車行駛時，駕駛人應注意車前狀況，隨時採取必要安全措施，而依當時情
    形，天氣晴朗，視距良好無障礙物，又無不能注意之情事，竟疏於注意，未注意
    車前狀況即貿然前行，適同一時地有行人徐清治從河濱公園對面路邊由南往北欲
    穿越仁慈街行往河濱公園入口處，亦疏未注意左右來車，由於丙○○前開之疏失
    ，致其駕駛之車號ＯＮ—九四四三號自用小貨車左前車頭避煞不及而撞及已穿越
    過道路分向線之徐清治，致徐清治當場倒地而受有左側多處肋骨斷裂併大量血胸
    、脾臟破裂及肝臟撕裂併腹內出血、臉部多處撕裂傷、肺臟挫傷、四肢多處擦傷
    等傷害，經送醫急救後延至九十年十月二十五日晚上十一時許因外傷性休克傷重
    不治死亡。丙○○則於肇事後，在未經有偵查權之機關或公務員發覺為犯嫌前，
    自動報案並向處理本件車禍之警員乙○○自首即陳明其為肇事者及肇事經過，並
    願接受裁判。
二、案經臺中縣警察局霧峰分局報請臺灣臺中地方法院檢察署檢察官相驗後自動檢舉
    及徐清治之子甲○○告訴偵查起訴。
      理      由
一、訊據被告丙○○對於在右開時地發生車禍肇事致被害人徐清治死亡之事實，業於
    偵查中及本院審理時坦承不諱，核與被害人之妻陳春子及被害人之子甲○○指訴
    情節相符，並有臺中縣警察局道路交通事故調查報告表、臺中縣消防局救護紀錄
    表、財團法人仁愛綜合醫院診斷證明書各一份及現場照片四幀附卷可稽。另被害
    人徐清治因本件車禍受傷死亡，亦經臺灣臺中地方法院檢察署檢察官督同法醫師
    相驗屬實，並製有勘驗筆錄、相驗屍體證明書、驗斷書等在卷可憑。按汽車行駛
    時，駕駛人應注意車前狀況，隨時採取必要安全措施。道路交通安全規則第九十
    四條第三項定有明文，被告駕車自應注意上述道路交通安全規定。又依卷附道路
    交通事故調查報告表所載，肇事當時天氣晴朗，視距良好無障礙物，亦無不能注
    意之情事，詎被告竟疏未注意車前狀況即貿然前行，以致閃避不及而肇事，被告
    應有過失甚明。又本件經送請臺灣省臺中縣區車輛行車事故鑑定委員會鑑定結果
    亦同此認定，其認為「一、丙○○駕駛自小貨車未注意車前情況謹慎行駛，為肇
    事主因。二、徐清治穿越車道未注意左右無來車，為肇事次因。」，有該委員會
    九十一年三月二十八日中縣鑑字第九一○○三五號鑑定意見書附卷可稽，而被告
    過失行為與被害人之死亡間，具有相當因果關係，雖被害人徐清治對本件車禍之
    發生，亦與有過失，但不能因此解免被告刑責，從而本件事證明確，被告犯行應
    堪認定。
二、按刑法上所謂業務，係指個人基於其社會地位繼續反覆所執行之事務，其主要部
    分之業務固不待論，即為完成主要業務所附隨之準備工作與輔助事務，亦應包括
    在內，最高法院七十一年台上字第一五五○號判例可資參照。被告既以擔任水泥
    工為業，平日上班並駕駛自用小貨車載運施工工具至工地，自為以駕駛車輛為其
    附隨業務之人。故核被告所為，係犯刑法第二百七十六條第二項之業務過失致死
    罪。被告於肇事後，在未經有偵查權之機關或公務員發覺為犯嫌前，自動報案並
    向處理本件車禍之警員乙○○坦承其為肇事者及肇事經過，並願接受裁判，有臺
    中縣警察局霧峰分局大里分駐所相驗案件初步調查報告表及臺中縣警察局道路交
    通事故調查報告表在卷可稽，復據證人乙○○到庭結證屬實，核與自首要件相符
    ，依法減輕其刑。爰審酌被告於肇事後已與被害人家屬以新台幣二百三十萬元達
    成和解賠償損害，有臺中縣大里市調解委員會調解書影本一紙在卷足按，及其過
    失程度、造成被害人死亡之結果、被害人與有過失及其家屬所受傷痛程度與犯後
    坦承過失犯行態度良好等一切情狀，量處如主文所示之刑，以資懲儆。末查被告
    並無前科，未曾受有期徒刑以上刑之宣告，有臺灣臺中地方法院檢察署刑案資料
    查註紀錄表及臺灣高等法院被告全國前案紀錄表附卷可參，其因一時疏忽致犯本
    案，經此科刑教訓，當知所警惕，應無再犯之虞，故本院認其所受刑之宣告，以
    暫不執行為適當，爰依法併予宣告緩刑四年，以勵自新。
據上論斷，應依刑事訴訟法第二百九十九條第一項前段，刑法第二百七十六條第二項
、第六十二條前段、第七十四條第一款，罰金罰鍰提高標準條例第一條前段，判決如
主文。
中    華    民    國      九十一      年       四      月     三十      日
        臺灣台中地方法院交通法庭
                                        法  官  郭  德  進
右正本證明與原本無異。
如不服本判決，應於判決送達後十日內向本院提出上訴狀( 應附繕本 )，上訴於臺灣
高等法院臺中分院。
                                        書記官
中    華    民    國      九十一      年       五      月      三       日
刑法第二百七十六條第二項：
從事業務之人，因業務上之過失犯前項之罪者，處五年以下有期徒刑或拘役，得併科
三千元以下罰金。                                                        Ｂ
